Minutes et répertoires du notaire HERVY, 17 novembre 1509 - 19 mars 1510 (étude III)
Archives nationales
Minutes et répertoires du notaire HERVY (étude III)
17 novembre 1509 - 19 mars 1510
MC/ET/III/1
Hervy; Étude notariale III (Paris; 1509-....)
A évaluer ML A évaluer ML
Archives nationales de France
Minutes et répertoires: la loi 2008-696 du 15 juillet 2008 relative aux archives a fixé à 75 ans à compter de la date de l'acte, ou à 25 ans à compter de la date du décès de l'intéressé si ce délai est plus bref, le délai de communication des minutes et répertoires des notaires; ce délai est porté à 100 ans à compter de la date de l'acte si le document se rapporte à un mineur (code du Patrimoine, articles L213-2, 4e d et 5e).
Autres documents de l'étude (dossiers de clients, comptabilité...): s'agissant d'archives privées, ces documents sont communicables selon les modalités fixées par le déposant ou le donateur.
Certains documents ne sont pas accessibles en raison de leur mauvais état de conservation.
Versement
néant
*****
Attention: ce notaire n'a pas laissé de répertoire pour son activité dans l'étude III
Accès aux instruments de recherche de tous les notaires de l’étude III
Archives de l'étude III
- Minutes de HERVY, 17 novembre 1509 - 19 mars 1510; MC/ET/III/1
  - Minutes. 1509, 17 novembre - 1510, 19 mars, 17 novembre 1509 - 19 mars 1510; MC/ET/III/1; Document détérioré.
    Informations complémentaires:
    Fragments des minutiers des notaires Hervy et Roger Rohart, 19 pièces.
    Informations concernant le classement:
    Le niveau inférieur de description correspond aux minutes d'actes. Toutes les minutes ont été décrites une à une. Les descriptions de ces minutes sont plus ou moins détaillées.
    - Bail de terre à Saint-Ouen concernant Jacques Olivier, président au Parlement., 18 novembre 1509; MC/ET/III/1
      Origine de l'information:
      Fichier dit 'général' XVIe siècle (env. 30.000 actes), par le personnel du Minutier, 1930-1999 (fichier papier entièrement dématérialisé; voir contexte dans le Plan d’orientation général - Notaires de Paris, guides thématiques du Minutier).
      Date de création de la notice: 2008
      Date de révision: 2018 (Marie-Françoise Limon-Bonnet)
      bail; Saint-Ouen (Seine-Saint-Denis); Olivier, Jacques; président au parlement (Ancien Régime)
    - Testament de Gabriel Aussel, menuisier, natif de Souaistre, en Artois. Mentions d'un marché pour une épinette valant 4 livres 5 sols sur lesquels il a reçu 20 sols et de la vente d'une autre épinette à un imprimeur., 12 décembre 1509; MC/ET/III/1
      Étude III, contrats de mariages, testaments, inventaires après décès, 1518-1519, 1530-1589 (ET/III/1 à 73, 117 à 217, 299-300, 342 soit 657 actes). (fichier papier entièrement dématérialisé; voir contexte dans le Plan d’orientation général - Notaires de Paris, guides thématiques du Minutier).
      ou
      La musique au XVIe siècle, 23 actes concernant les musiciens dans les minutes du notaire Michel de Felin, par Madeleine Jurgens et Isabelle Pebay, 1976 (dactylogramme entièrement dématérialisé; voir contexte dans le Plan d’orientation général - Notaires de Paris, guides thématiques du Minutier).
      Date de création de la notice: 2004
      testament; Souastre (Pas-de-Calais); Aussel, Gabriel; menuisier
    - Fragment d'acte. "C'est assavoir presentement la somme de 28 s. parisis et//le surplus du jourd'uy en ung mois 8 s. parisis //par chacun mois après ensuivant encores 8 s. parisis //jusques à fin de payé et moyennant led. Lienard // Barbe sera tenu dedans duy en ung an prochain venant // faire ung voyage à pied jusques au mont Sainct // Michel pour l'âme dud. deffunct et en apporter // certiffication signée de l'abbé ou couvent de l'eglise et //abbaye dud. lieu à lad. vefve...", 8 janvier 1510; MC/ET/III/1
      Acte signalé par le personnel du Minutier central des notaires de Paris.
      Date de création de la notice: 2018 (Marie-Françoise Limon-Bonnet).
    - Fragment d'acte., 14 janvier 1510; MC/ET/III/1
    - Fragment d'acte. "entre aultres parolles iceluy // ... dist audit prisonnier qu'il avoit esté prié et // requis par aucuns de ses amys de venir parler a luy //en luy demandant qu'il vouloit dire et le priant que // desormais ilz ne eussent plus de procès ensemble ains // que dorésenavant il voulust vivre comme les aultres// paroissiens et faire son devoir envers luy comme // envers son curé ainsi qu'il estoit teny en luy offrant // par icelluy curé faire toute la gracieuseté qu'il // pouroit souffrir et porter touchant le cas dont icelluy // Buissonnier estoit prisonnier; après lesquelles gracieuses remonstrances led. Buissonnet en la présence d'iceulx // atestans dist aud. curé fièrement et du courage malvenu // qu'il fist du pis qu'il pourroit et qu'il ne seroit pas tousjours // ceans prisonnier; et pour ce que lesd. atestants...", janvier 1510; MC/ET/III/1
    - Fragment d'acte. "... en s'en allant dud. Chastellet// de huit à neuf heures au soir il la trouvoit close // et fermée; et aussu que souventesfois il a esté faire //... dud. guet pour led. Amaulry et ordinairement // trouvoit lad. porte close et fermée. Et sy la treuve // encores ordinairement à présent close et fermée de nuyt quant à lad. heure y va et vients oud. chastellet. Dit // oultre que icelle porte est très nécessaire et convenable //...", 15 janvier 1510; MC/ET/III/1
    - Fragment d'acte. "... Ceste quittance faicte moiennant la somme de six livres // tournois qui ont esté baillez et payez contant aud. // Hyversois présent les notaires soubsignez dont ..", 6 février 1510; MC/ET/III/1
    - Fragment d'acte. "...lesquelz cas led. Le Large estoit détenu Prisonnier // es prisons du roy notre sire ou Chastelet dud... Ceste quictance faicte moiennant la somme de douze escuz d'or // que led. Pierre Ysaac en confesse avoir eu et receuz //...", 31 janvier 1510; MC/ET/III/1
    - Fragment d'acte. "Honnorables hommes maistre Pierre Leconte, Roger d'.... et Loys Gilles, procureurs ou Chastellet de Paris.", 21 février 1510; MC/ET/III/1
    - Fragment d'acte., 6 mars 1510; MC/ET/III/1
    - Fragment d'acte., 6 mars 1510; MC/ET/III/1
    - Fragment d'acte., 19 mars 1510; MC/ET/III/1
    - Fragment d'acte., 1510; MC/ET/III/1
    - Fragment d'acte., 8 mars 1510; MC/ET/III/1
    - Fragment d'acte., 28 février 1510; MC/ET/III/1
    - Fragment d'acte., 1510; MC/ET/III/1
    - Fragment d'acte., 1510; MC/ET/III/1
    - Fragment d'acte., 27 février 1510; MC/ET/III/1
    - Fragment d'acte., 1510; MC/ET/III/1